# 应收账款与预收账款是否需要净额列示问题

提问人：akllw 时间：2022-02-18 14:42:57
求教陈版主：
假设A公司对第三方公司有一笔销售货物的合同，合同约定数量为1,000件，合同价格为1,000万（单价 1 万/片），在合同签订后预收账款 200 万，预收账款是针对整个合同的1,000件货物，计入合同负债。
假设公司这批货物是分两批交付的，每批 500 件，在资产负债表日时，仅交付了第一批货物，并确认了 500 万的收入。就第一批货物，对方会支付剩余 400 万货款。
想请问下，账面是应该：1. 列示 400 万应收账款， 100 万合同负债，2. 列示 300 万应收账款？
非常感谢！

回答人：chenyiwei
应分别列示 400 万应收账款， 100 万合同负债。因为这两者将分别以货币和实物形式结算，而不会净额抵销结算。